臺灣臺中地方法院民事裁定
                                      111年度聲字第413號
聲  請  人  劉金川  


相  對  人  沈莞婕  
上列當事人間聲請停止執行事件，本院裁定如下：
    主  文
聲請駁回。
    理  由
一、強制執行程序開始後，除法律另有規定外，不停止執行。有
    回復原狀之聲請，或提起再審或異議之訴，或對於和解為繼
    續審判之請求，或提起宣告調解無效之訴、撤銷調解之訴，
    或對於許可強制執行之裁定提起抗告時，法院因必要情形或
    依聲請定相當並確實之擔保，得為停止強制執行之裁定，強
    制執行法第18條定有明文。是明示強制執行程序除法律另有
    規定外，以不停止執行為原則。
二、聲請意旨略以：本件乃相對人向聲請人聲請強制執行，經本
    院以110年度司執字第73209號給付借款強制執行事件(下稱
    系爭執行事件)受理。聲請人業以相對人為被告，向本院提
    起請求確認違約金債權不存在之訴，系爭執行事件計算違約
    金債權，若經分配予相對人，即難避免發生難以回復之損害
    ，應有執行執行之必要，故願供擔保，聲請停止系爭執行事
    件之強制執行程序等語。
三、查相對人執本院109年度司票字第2475號裁定、確定證明書(
    下合稱系爭本票裁定)為執行名義，向本院聲請對聲請人為
    強制執行，經本院以系爭執行事件受理，並進行強制執行程
    序一節，業經本院職權調取系爭執行事件卷宗核閱無誤，可
    見相對人係以系爭本票裁定為執行名義，開啟系爭執行事件
    之強制執行程序。聲請人固起訴並經本院以111年度訴字第3
    322號確認違約金債權不存在事件受理(下稱本案訴訟)，然
    其本案訴訟聲明為：確認兩造間就聲請人所有坐落臺中市北
    屯區青雲段房地(下稱系爭房地)所設定最高限額抵押權(下
    稱系爭抵押權)新臺幣(下同)900萬元之抵押債權約定超過6
    萬2,219元之違約金債權不存在，有原告所提本案訴訟起訴
    狀在卷可查，是原告欲確認之債權與系爭執行事件之執行名
    義所載債權不同，其所提本案訴訟亦非前揭規定得例外停止
    執行之訴訟類型，故聲請人聲請停止系爭執行事件之強制執
    行程序，於法無據。
四、聲請人雖謂系爭執行事件之執行名義為系爭本票裁定，聲請
    強制執行聲請人就同一債權所設定之系爭抵押權標的物，應
    直接適用或類推適用非訟事件法第74條之1、第195條第3項
    之規定，而得聲請停止執行等語。然查：
　㈠非訟事件法第195條第3項係指發票人提起確認本票債權不存
    在之訴者，得聲請停止執行以本票裁定為執行名義之強制執
    行程序；同法第74條之1之規定，亦係以拍賣抵押物裁定為
    執行名義，進行拍賣抵押物程序中，關係人提起訴訟時，得
    準用上開規定聲請停止強制執行程序。本件相對人乃依系爭
    本票裁定為執行名義，聲請拍賣聲請人之財產即系爭房地，
    復以抵押權人之身分聲明參與分配，經本院調取系爭執行事
    件卷宗核閱無訛。是以，本件聲請人所提訴訟，與上開非訟
    事件法規定得停止訴訟之類型，均不相同，自無適用之餘地
    。
　㈡類推適用係指就法律未規定之事項，比附援引與其性質相類
    似之規定，加以適用，基於平等原則及社會通念以填補法律
    漏洞之方法而言，故應以有法律漏洞為限，方得決定得否基
    於「同一法律理由」，依平等原則將該法律規定類推及於該
    未經法律規範之事項。查強制執行法第18條第1項業已揭示
    不停止執行程序為原則，其例外情形以「法律另有規定」為
    限，是該條規範目的在於已有執行名義之情形下，除得否定
    該執行名義執行力之訴訟類型外，應繼續執行以保障持有執
    行名義之債權人權利，故就何種情形得停止執行，立法者業
    以法律明文訂定，以劃分原則與例外之範疇，難認有何法律
    漏洞。聲請人復未敘明類推適用上揭法律之原因、涵攝內容
    ，是聲請人之主張，自無可取。
五、綜上所述，聲請人之聲請，難認已符合得停止執行之情形，
    其聲請停止系爭執行事件之強制執行程序，要乏所憑，應予
    駁回。
六、爰裁定如主文。　　
中　　華　　民　　國　　111 　年　　12　　月　　2 　　日
                  民事第一庭  審判長法  官  許石慶
　　　　　　　　　                  法  官  蔡孟君
　　　　　　　　　                  法  官  鍾宇嫣
以上正本，係照原本作成。
如不服本裁定，應於裁定送達後10日內向本院提出抗告狀，並繳
納抗告費新臺幣1000元。　　　　　　　　　
中　　華　　民　　國　　111 　年　　12　　月　　2 　　日
                                    書記官